臺灣新北地方法院刑事判決　　　　　　　110年度易字第331號
公　訴　人　臺灣新北地方檢察署檢察官
被　　　告　楊嘉安


上列被告因傷害案件，經檢察官提起公訴（108年度偵字第18233
號），被告於本院準備程序進行中就被訴事實為有罪之陳述，經
本院告知簡式審判程序意旨，並聽取公訴人、被告之意見後，本
院裁定依簡式審判程序審理，判決如下：
    主  文                                              
楊嘉安共同犯傷害罪，處拘役參拾日，如易科罰金，以新臺幣壹
仟元折算壹日。
    事  實
一、楊嘉安與楊盛智為朋友，楊盛智因不詳原因與陳啟蔚有糾紛
    。楊盛智與楊嘉安竟基於傷害之犯意，於民國108年3月19日
    22時13分許，在新北市○○區鎮○街0號前，先由楊嘉安確
    認陳啟蔚已抵達現場後，旋即撥打手機通知楊盛智到場，由
    楊盛智手持內裝有紅色油漆之油漆桶，朝向陳啟蔚身體與機
    車周圍潑灑，因油漆濺入陳啟蔚之右眼，使陳啟蔚受有右眼
    急性結膜炎之傷害。
二、案經陳啟蔚訴由新北市政府警察局樹林分局移送臺灣新北地
    方檢察署檢察官偵查起訴。
    理  由
壹、程序部分
一、按除被告所犯為死刑、無期徒刑、最輕本刑為三年以上有期
    徒刑之罪或高等法院管轄第一審案件者外，於第一次審判期
    日前之準備程序進行中，被告先就被訴事實為有罪之陳述時
    ，審判長得告知被告簡式審判程序之旨，並聽取當事人、代
    理人、辯護人及輔佐人之意見後，裁定進行簡式審判程序，
    刑事訴訟法第273條之1第1項定有明文。經核本件被告楊嘉
    安所犯係死刑、無期徒刑、最輕本刑為三年以上有期徒刑以
    外之罪，其於準備程序中就被訴之事實為有罪陳述，經法官
    告知簡式審判程序之旨，並聽取公訴人、被告之意見後，本
    院爰依首揭規定，裁定進行簡式審判程序。又下列所引證據
    ，依刑事訴訟法第273條之2規定，不受同法第159條第1項關
    於傳聞法則規定之限制，依法均有證據能力，合先敘明。
貳、實體部分
一、認定犯罪事實所憑之證據及認定之理由：
    上揭犯罪事實，業據被告楊嘉安於本院準備程序及審理時均
    坦承不諱（見本院卷第319、327頁），核與同案被告楊盛智
    於警詢、偵訊及審理中之供述（見偵卷第193至195頁、本院
    卷第151-154頁）、證人即告訴人陳啟蔚於警詢及偵訊中之
    證述相符（偵卷第11至13頁、第69至70頁、第227至231頁）
    ，復有亞東紀念醫院診斷證明書、報案紀錄、監視器畫面截
    圖以及現場照片（偵卷第25頁、第27頁、第29至33頁）、本
    院勘驗筆錄及畫面截圖（見本院卷第169至171頁、第175至
    200頁）可佐，堪認被告之自白與事實相符。本案事證明確
    ，被告犯行洵堪認定，應依法論科。
二、論罪之法律適用及量刑之審酌情形：
(一)按行為後法律有變更者，適用行為時之法律，但行為後之法
    律有利於行為人者，適用最有利於行為人之法律，刑法第2
    條第1項定有明文。查被告行為後，刑法第277條業於108年5
    月29日修正公布，並於同年5月31日施行。修正前刑法第277
    條第1項原規定：「傷害人之身體或健康者，處3年以下有期
    徒刑、拘役或1千元以下罰金」，修正後刑法第277條第1項
    則規定：「傷害人之身體或健康者，處5年以下有期徒刑、
    拘役或50萬元以下罰金」，經新舊法比較結果，修正後之規
    定並未較有利於被告，是被告自仍應適用行為時即修正前刑
    法第277條第1項之規定。
(二)核被告楊嘉安所為，係犯修正前刑法第277條第1項之傷害罪
    。
(三)被告楊嘉安與同案被告楊盛智間，有犯意聯絡及行為分擔，
    應論以共同正犯。
(四)被告前因詐欺案件，經臺灣宜蘭地方法院以106年度簡字第
    626號判決處有期徒刑2月確定，又因詐欺案件經同院以106
    年度簡字第361號判決處有期徒刑2月、3月確定；再因竊盜
    案件，經同院以106年度簡字34號判決處有期徒刑3月確定；
    上開4罪，經同院以107年度聲字第85號裁定定應執行刑有期
    徒刑10月確定，於107年12月30日徒刑期滿執行完畢等情，
    有臺灣高等法院被告前案紀錄表在卷可佐，是被告受徒刑之
    執行完畢，5年以內故意再犯本案有期徒刑以上之罪，為累
    犯，依司法院釋字第775號解釋所示，為避免發生罪刑不相
    當之情形，法院就該個案依該解釋意旨，裁量是否加重最低
    本刑。考量被告上開構成累犯之犯罪紀錄，與本案所犯之傷
    害罪名、犯罪手法均不相同，亦無關聯性，不足認被告對刑
    罰有反應力薄弱之情事，如適用刑法第47條累犯加重其刑之
    規定，尚與憲法罪刑相當原則、比例原則有違，故不依刑法
    第47條規定加重其刑。
(五)爰審酌被告與告訴人並無怨隙，僅因友人即同案被告楊盛智
    與告訴人有所爭執，即共犯傷害犯行，法治觀念淡薄，且迄
    未與告訴人達成和解（告訴人於本院中表示無調解意願，見
    本院卷第371頁之本院公務電話紀錄表1份），惟念其犯罪後
    坦承犯行，態度尚可，並兼衡其素行、犯罪之動機、目的、
    手段、告訴人所受傷害程度等一切情狀，量處如主文所示之
    刑，並諭知如易科罰金之折算標準。
據上論斷，應依刑事訴訟法第273條之1第1項、第299條第1項前
段，刑法第28條、修正前刑法第277條第1項、刑法第2條第1項前
段、第41條第1項前段，刑法施行法第1條之1第1項，判決如主文
。本案由檢察官姜長志偵查起訴、經檢察官王凌亞到庭執行職務
。
中    華    民    國    110    年   11   月     29    日
                  刑事第十庭   法  官  謝茵絜
上列正本證明與原本無異。
如不服本判決，應於判決送達後20日內敘明上訴理由，向本院提
出上訴狀 (應附繕本) ，上訴於臺灣高等法院。其未敘述上訴理
由者，應於上訴期間屆滿後20日內向本院補提理由書「切勿逕送
上級法院」。
                               書記官  盧姿妤
中    華    民    國   110    年    12    月    1     日
附錄所犯法條：
中華民國刑法第277條
傷害人之身體或健康者，處 5 年以下有期徒刑、拘役或 50 萬
元以下罰金。
犯前項之罪，因而致人於死者，處無期徒刑或 7 年以上有期徒
刑；致重傷者，處 3 年以上 10 年以下有期徒刑。